# 急！！同控下，关于商誉下推的处理？

提问人：titanic129 时间：2020-01-02 16:11:56
A公司从集团外部购买C公司100%股权 4 月底并表， 12 月中旬将C公司的51%股权转让给A的子公司B公司（转让后无直接控股权，A公司单体对C改为权益法）
问题：A公司 4 月底合并报表中确认的商誉，在 12 月底的合并报表层面，是下推给子公司B合并报表层面确认，还是在A公司合并报表层面确认（虽然最后的结果都一样）
因为A公司单体报表成本法转权益法 转出的账面应该包含整个商誉？

回答人：chenyiwei
首先，A仍然控制C，所以其单独报表中对于继续保留的49%股权应按成本法核算。其次，合并报表层面既然直接控制权已经转移给B，则商誉100%下推到B的合并报表层面。